Minutes et répertoires du notaire François DESMEURE, 19 mai 1727 - 4 avril 1756 (étude XXX)
Archives nationales
- Minutes de François DESMEURE, janvier 1727 - 30 juin 1756; MC/ET/XXX/241 - MC/ET/XXX/342
  - Minutes. 1751, novembre - décembre, novembre - décembre 1751; MC/ET/XXX/323
    - Rente viagere sur le roi, constitution, mai 1751., 8 novembre 1751; MC/ET/XXX/323
      Nom, qualité: (M.) Barion, Louis.
      Profession: directeur des vivres (ancien).
    - Rente viagere sur le roi, constitution, mai 1751., 8 novembre 1751; MC/ET/XXX/323
      Nom, qualité: (M.) Blouin, Jean (bourgeois de troyes)
    - Adhesion, constitution, mai 1751., 8 novembre 1751; MC/ET/XXX/323
      Nom, qualité: (M.) Taste, Francois.
      Domicile: Castres
    - Rente viagere sur le roi, constitution, mai 1751., 8 novembre 1751; MC/ET/XXX/323
      Nom, qualité: (Mme ou Mlle) Collignon, Nicole.
    - Rente viagere sur le roi, constitution, mai 1751., 8 novembre 1751; MC/ET/XXX/323
    - Rente viagere sur le roi, constitution, mai 1751., 8 novembre 1751; MC/ET/XXX/323
      Nom, qualité: (Mme ou Mlle) Ferrat, Madeleine Nicole.
    - Rente viagere sur le roi, constitution, mai 1751., 8 novembre 1751; MC/ET/XXX/323
      Nom, qualité: (M.) Plistat, Jacques.
      Profession: contrôleur general des rentes hotel-de-ville.
    - Rente viagere sur le roi, constitution, mai 1751., 8 novembre 1751; MC/ET/XXX/323
      Nom, qualité: (M.) Murat, Andre (bourgeois de Paris)
    - Rente viagere sur le roi, constitution, mai 1751., 8 novembre 1751; MC/ET/XXX/323
      Nom, qualité: (Mme ou Mlle) Milet, Marie Madeleine.
    - Bail, resiliation, appartement, Paris, rue Saint-Denis., 10 novembre 1751; MC/ET/XXX/323
      Nom, qualité: (Mme ou Mlle) Auxenfens, Marie Louise.
      Profession: lingere marchand.
      Nom, qualité: (M.) Leroux, Louis (bourgeois de Paris).
    - Mariage., 10 novembre 1751; MC/ET/XXX/323
      Nom, qualité: (M.) Andelle, Pierre Joseph.
      Profession: serrurier.
      Domicile: Aulnay-sous-Bois.
      Nom, qualité: (Mme ou Mlle) Sollet, Marie Angelique.
      Domicile: Aulnay-sous-Bois
    - Mariage., 12 novembre 1751; MC/ET/XXX/323
      Nom, qualité: (M.) L'Empereur de Morfontaine, Michel.
      Domicile: Mareuil-les-Meaux.
      Nom, qualité: (Mme ou Mlle) Boudequin de Ravicourt, Marie Elisabeth.
      Domicile: Ferte-sous-Jouarre (la).
      Nom, qualité: (M.) Lauvin, Joseph.
    - Union de créanciers, quittance., 12 novembre 1751; MC/ET/XXX/323
      Nom, qualité: (M.) Hebert, Louis Antoine.
      Profession: miroitier (marchand).
    - Quittance., 13 novembre 1751; MC/ET/XXX/323
      Nom, qualité: (M.) Dunuit, Louis.
      Nom: (personne morale) Fabrique Saint-Sauveur de Paris
    - Mariage., 14 novembre 1751; MC/ET/XXX/323
      Nom, qualité: (M.) Granjean, Anselme.
      Nom, qualité: (Mme ou Mlle) Dezarot, Marie Denise.
    - Succession, notoriete., 14 novembre 1751; MC/ET/XXX/323
      Nom, qualité: (M.) Huguet, Jean.
    - Vente, terre labourable, Arpajon., 15 novembre 1751; MC/ET/XXX/323
      Nom, qualité: (M.) Dumas, Jean Leon.
      Profession: praticien.
      Domicile: Arpajon.
      Nom, qualité: (M.) Drappier, Claude.
    - Vente, terre labourable, Viefvillers (Oise)., 15 novembre 1751; MC/ET/XXX/323
      Nom, qualité: (M.) Debray, Nicolas.
      Nom, qualité: (Mme ou Mlle) Pisson, Marie Madeleine.
      Nom, qualité: (M.) Leroux, Francois.
      Domicile: Viefvillers
    - Quittance., 15 novembre 1751; MC/ET/XXX/323
      Nom, qualité: (Mme ou Mlle) Lamouroux, Marie Anne.
      Nom, qualité: (M.) Callot, Pierre.
      Profession: officier de la chambre du roi
    - Vente, terre labourable, Viefvillers., 16 novembre 1751; MC/ET/XXX/323
      Nom, qualité: (M.) Pisson, Francois.
      Profession: voiturier.
      Nom, qualité: (Mme ou Mlle) Pringuer, Louise.
      Nom, qualité: (M.) Pillon, Joseph.
      Profession: receveur de la ferme de l'abbaye.
      Domicile: Rotangy (Oise)
    - Mariage., 16 novembre 1751; MC/ET/XXX/323
      Nom, qualité: (M.) Pitet, Pierre.
      Profession: marchand de biere.
      Nom, qualité: (Mme ou Mlle) Lefebvre, Therese.
      Domicile: Fresnes
    - Rente sur le roi, transport, aides et gabelles 1724., 18 novembre 1751; MC/ET/XXX/323
      Nom, qualité: (Mme ou Mlle) Serard, Anne Therese.
      Nom, qualité: (Mme ou Mlle) Houzeau, Jeanne Apolline.
      Nom, qualité: (M.) Maris, Charles.
      Profession: patissier traiteur (maître).
    - Quittance, droits de relief, Joinville (principaute)., 18 novembre 1751; MC/ET/XXX/323
      Nom, qualité: (M.) Leonard, Jean Baptiste Frederic.
      Profession: caissier de ferme générale.
      Domicile: Joinville (principaute).
    - Quittance, droits de centieme denier, Joinville (principaute)., 18 novembre 1751; MC/ET/XXX/323
      Profession: caissier de la ferme générale.
    - Bail, maison, Paris, rue Pierre A Poisson., 20 novembre 1751; MC/ET/XXX/323
      Nom, qualité: (M.) Lefebvre, Jean Baptiste.
    - Bail, maison, Paris, rue Darnetal., 20 novembre 1751; MC/ET/XXX/323
      Nom, qualité: (M.) Langele, Nicolas (bourgeois de Paris).
      Nom, qualité: (Mme ou Mlle) Boutillier, Anne Marguerite Josephe.
    - Rente viagere sur le roi, constitution, mai 1751., 23 novembre 1751; MC/ET/XXX/323
      Nom, qualité: (Mme ou Mlle) Dumarchef, Gabrielle.
      Domicile: Troyes.
    - Rente viagere sur le roi, constitution, mai 1751., 23 novembre 1751; MC/ET/XXX/323
      Nom, qualité: (M.) Pascaud de Lozilliere, Philippe Robert.
    - Rente viagere sur le roi, constitution, mai 1751., 23 novembre 1751; MC/ET/XXX/323
      Nom, qualité: (Mme ou Mlle) Duhouley, Catherine Cecile.
      Nom, qualité: (M.) Alexander, Alexandre.
    - Rente viagere sur le roi, constitution, mai 1751., 23 novembre 1751; MC/ET/XXX/323
      Nom, qualité: (Mme ou Mlle) Briet, Marie Therese.
      Nom, qualité: (M.) Brion d' Allonne de, Charles Henri.
    - Rente viagere sur le roi, constitution, mai 1751., 23 novembre 1751; MC/ET/XXX/323
    - Rente viagere sur le roi, constitution, mai 1751., 23 novembre 1751; MC/ET/XXX/323
      Nom, qualité: (Mme ou Mlle) Lemercier, Marie Marguerite.
    - Rente viagere sur le roi, constitution, mai 1751., 23 novembre 1751; MC/ET/XXX/323
      Nom, qualité: (M.) Pailliet, Antoine.
      Profession: tailleur pour femmes (maître).
    - Rente viagere sur le roi, constitution, mai 1751., 23 novembre 1751; MC/ET/XXX/323
      Nom, qualité: (Mme ou Mlle) Guignard, Catherine.
      Domicile: Dijon
    - Rente viagere sur le roi, constitution, mai 1751., 23 novembre 1751; MC/ET/XXX/323
      Nom, qualité: (M.) Dupont, Pierre Antoine (bourgeois de Paris)
    - Rente viagere sur le roi, constitution, mai 1751., 23 novembre 1751; MC/ET/XXX/323
      Nom, qualité: (Mme ou Mlle) Thienery, Marie Rose
    - Rente viagere sur le roi, constitution, mai 1751., 23 novembre 1751; MC/ET/XXX/323
      Nom, qualité: (M.) Duneufgermain, Denis (bourgeois de Paris)
    - Rente viagere sur le roi, constitution, mai 1751., 23 novembre 1751; MC/ET/XXX/323
    - Vente, terre, Osny., 24 novembre 1751; MC/ET/XXX/323
      Nom, qualité: (M.) Saint-Astier de, Jean.
      Nom, qualité: (Mme ou Mlle) Leroy, Louise Therese.
      Nom, qualité: (M.) Metayer, Eustache.
      Profession: hongrieur (marchand)
    - Vente, terre, Thilliers-en-Vexin (les)., 25 novembre 1751; MC/ET/XXX/323
      Nom, qualité: (M.) Jubert de Bouville, Nicolas Louis (comte de bouville).
      Nom, qualité: (M.) Lefebvre de Lauzeraie, Jean Baptiste.
      Domicile: Vesly (Eure)
    - Succession, transport de droits., 25 novembre 1751; MC/ET/XXX/323
      Nom, qualité: (M.) Vitasse, Jean.
      Profession: vinaigrier.
      Domicile: Poix (Somme).
      Nom, qualité: (Mme ou Mlle) Barbier, Marie Anne.
    - Rente, quittance de rachat., 25 novembre 1751; MC/ET/XXX/323
      Nom, qualité: (M.) Guerin de La Brehardiere, Alexis Louis.
    - Mariage., 26 novembre 1751; MC/ET/XXX/323
      Nom, qualité: (M.) Wale, Jean Baptiste.
      Nom, qualité: (Mme ou Mlle) Oursel, Marie Marguerite Nicole.
    - Vente, fief, seigneurie., 26 novembre 1751; MC/ET/XXX/323
      Nom, qualité: (M.) Lefebvre de Dampierre, Nicolas.
    - Rente, transport., 26 novembre 1751; MC/ET/XXX/323
      Nom, qualité: (M.) Paulmier, Florentin (bourgeois de versailles).
      Nom, qualité: (Mme ou Mlle) Demay, Marie.
    - Obligation., 29 novembre 1751; MC/ET/XXX/323
      Nom, qualité: (M.) Loiseau, Jacques.
      Nom, qualité: (Mme ou Mlle) Lorfevre, Marie Madeleine.
      Nom, qualité: (Mme ou Mlle) Pringue, Louise.
    - Obligation., 30 novembre 1751; MC/ET/XXX/323
      Nom, qualité: (M.) Penel, Pierre Adrien.
      Profession: gantier parfumeur (maître).
      Nom, qualité: (Mme ou Mlle) Hallet, Angelique Perette.
      Nom, qualité: (M.) Leferriere, Jean Nicolas.
      Profession: parfumeur (marchand).
    - Succession, délivrance de legs., 30 novembre 1751; MC/ET/XXX/323
      Nom, qualité: (Mme ou Mlle) Chastelain, Michelle Claude.
      Nom, qualité: (M.) Montaut de Beaulieu, Simon.
      Profession: valet de garde robe du roi d'espagne
    - Pieces déposees, lettre de change., 2 décembre 1751; MC/ET/XXX/323
      Relations: beneficiaire de l'intervenant 2.
      Nom, qualité: (M.) Duport.
      Profession: miroitier (maître).
      Nom, qualité: (M.) Hebert, Jean Antoine.
      Profession: chirurgien dentiste.
    - Inventaire après décès d'Alexandre Cheron., 3 décembre 1751; MC/ET/XXX/323
      Nom, qualité: (M.) Cheron, Alexandre.
      inventaire après décès; Cheron, Alexandre
    - Quittance., 3 décembre 1751; MC/ET/XXX/323
      Nom, qualité: (Mme ou Mlle) Aufroy, Anne Therese.
      Nom, qualité: (M.) Louvet, Henri.
      Profession: tapissier (maître).
    - Rente viagere sur le roi, constitution, mai 1751., 3 décembre 1751; MC/ET/XXX/323
      Nom, qualité: (M.) Thomas, Jacques Francois (bourgeois de Paris).
    - Rente viagere sur le roi, constitution, mai 1751., 3 décembre 1751; MC/ET/XXX/323
      Nom, qualité: (M.) Lesueur, Louis (bourgeois de Paris)
    - Rente viagere sur le roi, constitution, mai 1751., 3 décembre 1751; MC/ET/XXX/323
      Nom, qualité: (M.) Carre, Jean.
      Profession: gagne denier.
    - Rente viagere sur le roi, constitution, mai 1751., 3 décembre 1751; MC/ET/XXX/323
      Nom, qualité: (M.) Lachaussee, Henri (bourgeois de Paris)
    - Succession, renonciation., 5 décembre 1751; MC/ET/XXX/323
    - Rente, constitution., 6 décembre 1751; MC/ET/XXX/323
      Nom, qualité: (M.) Lievain, Francois Xavier (bourgeois de Paris).
      Nom, qualité: (Mme ou Mlle) Gauthier, Anne.
      Nom, qualité: (Mme ou Mlle) Delaunay, Anne.
    - Main-levee., 9 décembre 1751; MC/ET/XXX/323
      Nom, qualité: (M.) Leclerc, Michel.
      Profession: doreur (compagnon).
      Nom, qualité: (Mme ou Mlle) Robin, Jeanne Marguerite.
      Nom, qualité: (M.) Pelletier, Pierre.
    - Obligation., 9 décembre 1751; MC/ET/XXX/323
      Nom, qualité: (Mme ou Mlle) Sonnet, Marguerite.
      Nom, qualité: (M.) Loyer, Joseph Pierre.
      Profession: marchand de chevaux.
    - Bail, maison, Paris, rue Mouffetard., 10 décembre 1751; MC/ET/XXX/323
      Nom, qualité: (Mme ou Mlle) Geffrotin, Jeanne.
      Nom, qualité: (M.) Fremery, Nicolas.
      Profession: inspecteur des manufactures du Dauphiné (ancien).
      Nom, qualité: (M.) Changey, Mames.
    - Succession, notoriete., 12 décembre 1751; MC/ET/XXX/323
      Nom, qualité: (Mme ou Mlle) Merigonde Dite Daudo, Catherine.
      Nom, qualité: (M.) Berry, Henri.
    - Vente, terre, Courbevoie., 12 décembre 1751; MC/ET/XXX/323
      Nom, qualité: (M.) Cirie, Eustache.
      Domicile: Passy.
      Nom, qualité: (Mme ou Mlle) Lecomte, Marie Antoinette.
      Nom, qualité: (M.) Cirie, Gerard.
      Nom, qualité: (Mme ou Mlle) Surmont, Marie Charlotte.
    - Succession, compte., 13 décembre 1751; MC/ET/XXX/323
      Nom, qualité: (M.) Montot de Beaulieu, Simon.
    - Inventaire après décès de Pierre Flottes., 14 décembre 1751; MC/ET/XXX/323
      Nom, qualité: (M.) Flottes, Pierre.
      inventaire après décès; Flottes, Pierre
    - Rente, constitution., 15 décembre 1751; MC/ET/XXX/323
      Nom, qualité: (M.) Ferrand, Andre.
      Profession: eventailliste (me-md).
      Nom, qualité: (Mme ou Mlle) Houssaye, Marie Catherine.
      Nom, qualité: (M.) Avrillon, Jacques (bourgeois de Paris)
    - Testament, depot., 15 décembre 1751; MC/ET/XXX/323
      Nom, qualité: (Mme ou Mlle) Auxenfants, Marie Louise.
      Profession: lingere (maître).
      Nom, qualité: (M.) Leroux.
      Profession: boutonnier (maître)
      testament; dépôt de pièces
    - Succession, renonciation., 16 décembre 1751; MC/ET/XXX/323
      Nom, qualité: (M.) Crozat de Tugny, Joseph Antoine (baron de lafaulche).
    - Succession, notoriete., 17 décembre 1751; MC/ET/XXX/323
      Nom, qualité: (M.) Martin, Alexandre Charles (bourgeois de Paris).
    - Rente viagere sur le roi, mai 1751., 17 décembre 1751; MC/ET/XXX/323
      Nom, qualité: (Mme ou Mlle) Bouchet, Ursule
    - Rente viagere sur le roi, constitution, mai 1751., 17 décembre 1751; MC/ET/XXX/323
      Nom, qualité: (M.) Chaintron, Jean.
      Profession: lazariste.
    - Rente viagere sur le roi, constitution, mai 1751., 17 décembre 1751; MC/ET/XXX/323
      Profession: gagne denier
    - Notoriete, prenom., 18 décembre 1751; MC/ET/XXX/323
      Nom, qualité: (Mme ou Mlle) Dormant, Catherine Francoise.
    - Rente, constitution., 21 décembre 1751; MC/ET/XXX/323
      Nom, qualité: (M.) Camantogne, Jacques.
      Profession: passemntier boutonnier (maître).
      Nom, qualité: (Mme ou Mlle) Heurtault, Catherine Madeleine.
      Nom, qualité: (M.) Langlet, Pierre.
      Profession: peintre.
      Nom, qualité: (Mme ou Mlle) Guerin, Eliabeth.
    - Mariage., 21 décembre 1751; MC/ET/XXX/323
      Nom, qualité: (M.) Pivert, Bernard.
      Nom, qualité: (Mme ou Mlle) Duhamel, Marguerite Therese.
    - Vente, meubles., 22 décembre 1751; MC/ET/XXX/323
      Nom, qualité: (M.) Spisani, Jacques.
      Nom, qualité: (M.) Dauzet, Jean.
      Profession: tapissier (marchand).
      Nom, qualité: (M.) Seguin, Jean Charles.
    - Bail, maison, Paris, rue Hautefeuille., 23 décembre 1751; MC/ET/XXX/323
      Nom, qualité: (M.) Regnier de Blancour, Jean Jules Cesar.
      Nom, qualité: (Mme ou Mlle) Perrin, Claire Radegonde.
      Nom, qualité: (M.) Menard, Jacques (bourgeois de Paris).
      Nom, qualité: (Mme ou Mlle) Guesneau, Marie Madeleine.
    - Rente, constitution., 23 décembre 1751; MC/ET/XXX/323
    - Bail., 23 décembre 1751; MC/ET/XXX/323
      Nom, qualité: (M.) Maurice, Jean.
      Profession: tonnelier (maître).
      Nom, qualité: (Mme ou Mlle) Vergot, Suzanne Catherine.
    - Vente, maison, Clermont (Oise)., 23 décembre 1751; MC/ET/XXX/323
      Nom, qualité: (M.) Boullet, Isaac Nicolas.
      Profession: fruitier (maître).
      Nom, qualité: (Mme ou Mlle) Duruelle, Anne Nicole.
      Nom, qualité: (M.) Sorelle, Jean.
      Domicile: Clermont (Oise)
    - Succession, decharge., 24 décembre 1751; MC/ET/XXX/323
      Nom, qualité: (M.) Crozat de Tugny, Joseph Antine (baron de la faulche).
    - Consentement., 27 décembre 1751; MC/ET/XXX/323
    - Procuration., 28 décembre 1751; MC/ET/XXX/323
      Nom, qualité: (M.) Lapie de Scivigny, Charles Louis.
    - Bail, appartement, Paris, rue Hyacinthe., 29 décembre 1751; MC/ET/XXX/323
      Nom, qualité: (M.) Arson, Remi.
      Profession: pelletier (marchand).
      Nom, qualité: (Mme ou Mlle) Juteau, Marie Jeanne.
    - Rente, constitution., 29 décembre 1751; MC/ET/XXX/323
      Nom, qualité: (M.) Latour d' Aizenay de, Henri Auguste (marquis d' aizenay).
      Nom, qualité: (M.) Profit, Francois.
      Nom, qualité: (Mme ou Mlle) Cora, Marguerite.
    - Succession, dépôt de pieces., 29 décembre 1751; MC/ET/XXX/323
      Profession: officier du roi.
      Domicile: Vernon
    - Rente, transport., 29 décembre 1751; MC/ET/XXX/323
      Nom, qualité: (Mme ou Mlle) Perrin, Barbe.
      Nom, qualité: (M.) Gautier, Jean.
      Profession: corroyeur (maître).
      Nom: (personne morale) Couvent de L' Union Chretienne de Tours
    - Rente, constitution., 29 décembre 1751; MC/ET/XXX/323
    - Declaration., 29 décembre 1751; MC/ET/XXX/323
    - Obligation., 29 décembre 1751; MC/ET/XXX/323
      Nom, qualité: (M.) Baignault, Pierre.
      Nom, qualité: (Mme ou Mlle) Deshaye, Marie Anne.
      Nom, qualité: (M.) Chassepot de Beaumont, Abraham Charles.
      Profession: conseiller du roi au grand conseil.
    - Transaction., 30 décembre 1751; MC/ET/XXX/323
      Nom, qualité: (M.) Delacroix, Paul Francois Jean.
      État civil: suisse.
      Domicile: Orta-Novarese (italie).
      Nom, qualité: (M.) Marescot, Jean.
      Profession: avocat,procureur.
      Domicile: Caen.
      Relations: procureur de l'intervenant 3.
      Nom, qualité: (personne morale) Grangues (hoirs)
    - Vente, maison, Paris, rue Clos-Georgeot., 30 décembre 1751; MC/ET/XXX/323
      Nom, qualité: (personne morale) Grangues (hoirs).
      Nom, qualité: (M.) Grangues Du Breuil de, Henri Jean Robert Daniel.
    - Inventaire après décès de Marie Louise Auxenfant, veuve de Louis Leroux., 30 décembre 1751; MC/ET/XXX/323
      Nom, qualité: (Mme ou Mlle) Auxenfant, Marie Louise.
      Profession: lingère (marchande).
      Nom, qualité: (M.) Leroux, Louis.
      inventaire après décès; Auxenfant, Marie Louise; Leroux, Louis
  - Minutes. 1752, janvier - 1752, mars, janvier 1752 - mars 1752; MC/ET/XXX/324
  - Minutes. 1752, avril - 1752, juin, avril 1752 - juin 1752; MC/ET/XXX/325
    - Déclaration par BUHOT, propriété d'1 maison dépendante de la Censive des Filles-Dieu par saisie sur Jean-Baptiste LEGAY, maître sculpteur à Paris et Marie-Elisabeth GOBERT. .., 11 juin 1766; MC/ET/XXX/325
  - Minutes. 1752, juillet - 1752, septembre, juillet 1752 - septembre 1752; MC/ET/XXX/326
  - Minutes. 1752, octobre - 1752, décembre, octobre 1752 - décembre 1752; MC/ET/XXX/327
  - Minutes. 1753, janvier - 1753, mars, janvier 1753 - mars 1753; MC/ET/XXX/328
  - Minutes. 1753, avril - 1753, juin, avril 1753 - juin 1753; MC/ET/XXX/329
  - Minutes. 1753, juillet - 1753, septembre, juillet 1753 - septembre 1753; MC/ET/XXX/330
  - Minutes. 1753, octobre - 1753, décembre, octobre 1753 - décembre 1753; MC/ET/XXX/331
  - Minutes. 1754, janvier - 1754, mars, janvier 1754 - mars 1754; MC/ET/XXX/332
  - Minutes. 1754, avril, avril 1754; MC/ET/XXX/333
  - Minutes. 1754, mai - 1754, juillet, mai 1754 - juillet 1754; MC/ET/XXX/334
  - Minutes. 1754, août - 1754, septembre, août 1754 - septembre 1754; MC/ET/XXX/335
  - Minutes. 1754, octobre - 1754, décembre, octobre 1754 - décembre 1754; MC/ET/XXX/336
  - Minutes. 1755, janvier - 1755, mars, janvier 1755 - mars 1755; MC/ET/XXX/337
  - Minutes. 1755, avril - 1755, juin, avril 1755 - juin 1755; MC/ET/XXX/338
  - Minutes. 1755, juillet - 1755, septembre, juillet 1755 - septembre 1755; MC/ET/XXX/339
  - Minutes. 1755, octobre - 1755, décembre, octobre 1755 - décembre 1755; MC/ET/XXX/340
  - Minutes. 1756, janvier - 1756, mars, janvier 1756 - mars 1756; MC/ET/XXX/341
  - Minutes. 1756, avril - juin, avril - juin 1756; MC/ET/XXX/342
    1756, 1 à 4 avril: actes passés par-devant François Desmeure.
    1756, 8 avril à 30 juin: actes passés par-devant Claude-François Desmeure.
- Répertoire(s) de François DESMEURE, 19 mai 1727 - 4 avril 1756; MC/RE/XXX/4 - MC/RE/XXX/5
  - Répertoire. 1727, 19 mai - 1742, 19 mai 1727 - 1742; MC/RE/XXX/4
    Informations concernant le classement et la cotation:
    Le niveau inférieur de description, quand il existe, correspond aux mentions d'actes contenues dans le répertoire. Parmi celles-ci, certaines peuvent y être décrites, de manière plus ou moins détaillée. Pour consulter l'acte proprement dit, il convient de rechercher la cote au niveau des articles (registre ou liasse) des minutes du notaire (cote de type 'MC/ET').
  - Répertoire. 1743, 4 janvier - 1756, 4 avril, 4 janvier 1743 - 4 avril 1756; MC/RE/XXX/5